# 测试一下大家实际工作应用

提问人：janley 时间：2011-06-21 17:25:30
案例如下：甲公司一项工程 300 万元发给乙，乙再委托给丙施工 200 万元，已在去年底互相办理清算完毕，开具了相关发票，且已全额缴纳相关税费。但现在又出来一个验收纪要（出具时间在验收前，但出示时间在清算后），投资方甲因青苗赔偿等减少乙的合同费用 10 万元，相应的乙将该费用扣减丙。问题是：对于此业务财务该如何处理，除验收纪要外，相关方面还应提供哪些资料？已交的税费如何向税务局申请退还？

回答人：chenyiwei
需要关注此类纪要的真实性问题，以及为何要这样做。就纪要所涉及的事项，各方在何时达成协议，也就是各方应当对该纪要所涉及的扣款事项进行会计处理的时点。可要求各方就此事项的协商、实质达成协议的情况、为何在清算后才将该纪要提供给审计师的原因等问题作出共同的解释和声明，我们在评价其合理性的基础上考虑是否作为前期会计差错建议调整。另外，如果有必要，还要考虑一下各方的诚信度问题。